# 增值税留抵税额退税处理及现金流

提问人：四月天 yyl 时间：2019-10-24 18:40:33
陈老师，增值税留抵税额退税，计入什么科目？可以做应交税费---未交增值税吗？ 现金流是计入支付的各项税费减项吗？如果是计入支付的税费，当本期收到的退税大于本期支付的税费的时候，也就是合计支付的各项税费是负数，如何填列？

回答人：chenyiwei
收到增值税留抵税额退还时，账务处理为：借：银行存款，贷：应交税费——应交增值税（进项税额转出）。会计处理与出口退税类似。
在报表上，体现为其他流动/非流动资产（待抵扣进项税额）的减少。
现金流量表上应列入 “收到的税费返还”。

提问人：四月天 yyl 时间：2019-10-26 22:06:36
4193 、请问生产中产生的钢材边角料变卖收入是算其他业务收入吗？需单独核算成本吗？谢谢目录陈老师，您之前在一个帖子中说道，“收到的税费返还” 项目一般理解是与企业享受的税收优惠和减免有关（当然，收到的出口退税款是一个特例，也在 “收到的税费返还” 中反映），增值税留抵税额退税是税收优惠还是跟出口退税一样是特例？

回答人：chenyiwei
属于特例。留抵的进项税额退还后，这部分进项税额日后就不能再抵扣，所以要作进项税额转出处理。